最高法院刑事判決　　　　　　九十四年度台上字第二二八一號
　　上　訴　人　甲○○
上列上訴人因違反毒品危害防制條例案件，不服台灣高等法院中
華民國九十一年七月十一日第二審判決（九十一年度上訴字第一
三八三號，起訴案號：台灣新竹地方法院檢察署九十年度偵字第
九四號），提起上訴，本院判決如下：
    主  文
上訴駁回。
    理  由
按刑事訴訟法第三百七十七條規定，上訴於第三審法院，非以判
決違背法令為理由，不得為之。是提起第三審上訴，應以原判決
違背法令為理由，係屬法定要件。如果上訴理由狀並未依據卷內
訴訟資料，具體指摘原判決不適用何種法則或如何適用不當，或
所指摘原判決違法情事，顯與法律規定得為第三審上訴理由之違
法情形，不相適合時，均應認其上訴為違背法律上之程式，予以
駁回。本件上訴人甲○○上訴意旨略稱：原審係以陳紫昀之供述
為唯一不利上訴人之證據，但如陳紫昀有施用安非他命犯行，則
與上訴人同屬犯毒品危害防制條例之罪，即為同案被告，既僅有
陳紫昀之供述，而無其他轉讓之事證以證明其供述與事實相符，
亦未查獲任何安非他命，自不得以之作為不利上訴人之認定，原
判決僅依共犯陳紫昀之證言即為上訴人有罪之論斷，顯有認定事
實未依證據之違背法令等語。
惟查證據之取捨與其證明力之判斷，以及事實有無之認定，屬事
實審法院之職權，苟其取捨證據與判斷證據證明力並不違背經驗
法則及論理法則，即不容任意指為違背法令，而執為第三審適法
之上訴理由。本件原判決認定上訴人有原判決事實欄所載之連續
轉讓第二級毒品安非他命予陳紫昀犯行，係以證人陳紫昀於偵查
時之供述、第一審具結之證言及上訴人於第一審經證人陳紫昀為
證言後，亦表示對陳紫昀之證言無意見等語，參以上訴人亦供承
有施用安非他命，及上訴人與證人陳紫昀為男女朋友關係，上訴
人提供安非他命予陳紫昀施用，衡情應屬可能，證人陳紫昀所供
各節應堪信為真實等證據，予以綜合判斷，認上訴人成立毒品危
害防制條例第八條第二項之轉讓第二級毒品罪，因而撤銷第一審
諭知上訴人無罪之判決，改判論處上訴人上開之罪，於法定刑內
量處其刑，已詳敘其所憑之證據及認定之理由，並指駁說明上訴
人否認犯罪，所辯為卸責之詞，所為論斷，均有卷存證據資料可
資覆按，從形式上觀察，原判決並無違背法令情形。且按證據應
衡量其價值，而非計算其數目。證人所為之證言，可否採信，應
以該證言有無價值為判斷標準。原判決並非以證人陳紫昀與上訴
人為共犯或於同一案件中為共同被告之關係，其於第一審具結之
證言，尚無不得作為本案證據之情形，原判決予以引用，復非僅
以該證言為其論斷之唯一依據，自無僅以證人陳紫昀之證言作為
不利上訴人論斷或認定事實未依證據之違法情形可言。至本案有
無扣押轉讓之安非他命，與上訴人有無原判決之犯行並無必然之
證據關連性，不能執此而為上訴人有利之論斷。上訴意旨置原判
決所為明白論斷於不顧，憑其個人之意見，就原判決理由已經詳
細說明之事項，及原審採證認事之職權行使，漫事爭執，泛言原
判決具有認定事實未依證據之違法等情形，難認已符合首揭法定
之第三審上訴要件。其上訴為違背法律上之程式，應予駁回。
據上論結，應依刑事訴訟法第三百九十五條前段，判決如主文。
中　　華　　民　　國　九十四　年　　五　　月　　五　　日
                      最高法院刑事第二庭
                          審判長法官  董　明　霈
                                法官  林　茂　雄
                                法官  張　祺　祥
                                法官  呂　永　福
                                法官  花　滿　堂
      本件正本證明與原本無異
                                      書  記  官
中　　華　　民　　國　九十四　年　　五　　月　　十　　日
                                                      V
